臺灣新北地方法院民事裁定
111年度補字第1475號
原      告  陳韋辰  
            唐詩惠  
            陳羿文  
上  一  人
法定代理人  陳志偉  
            唐詩惠  
原      告  陳柏瑞  
上  一  人
法定代理人  陳韋辰  
            黃敏慈  


被      告  楊春美  
            周天送  
            周黃木花
上列當事人間請求塗銷抵押權登記等事件，，本院裁定如下：
    主  文
原告應於收受本裁定送達之日起5日內補繳第一審裁判費新臺幣
（下同）15,553元，逾期未補正，即駁回原告之訴。
    理  由
一、按訴訟標的之價額，由法院核定。核定訴訟標的之價額，以
    起訴時之交易價額為準；無交易價額者，以原告就訴訟標的
    所有之利益為準；法院因核定訴訟標的之價額，得依職權調
    查證據；以一訴主張數項標的者，其價額合併計算之。但所
    主張之數項標的互相競合或應為選擇者，其訴訟標的價額，
    應依其中價額最高者定之；因債權之擔保涉訟，以所擔保之
    債權額為準；如供擔保之物其價額少於債權額時，以該物之
    價額為準，民事訴訟法第77條之1第1項至第3項、第77條之2
    第1項、第77條之6分別定有明文。又按書狀不合程式或有其
    他欠缺者，審判長應定期間命其補正；起訴不合程式或不備
    其他要件者，依其情形可以補正經審判長定期間命其補正而
    不補正者，法院應以裁定駁回之，民事訴訟法第121條第1項
    、第249條第1項第6款亦有明定。
二、經查，本件原告訴之聲明為：「㈠被告楊春美應將原告所有
    如附表一所示之不動產，由新北市三重地政事務所於民國76
    年7月8日以重登字第022464號收件，存續期間自民國76年7
    月7日至民國78年7月20日止，擔保債權總金額25萬元之最高
    限額抵押權設定登記，予以塗銷。㈡被告周天送應將原告所
    有如附表所示之不動產，由新北市三重地政事務所於民國78
    年6月15日以重登字第020970號收件，存續期間自民國78年6
    月10日至民國79年6月20日止，擔保債權總金額62萬元之最
    高限額抵押權設定登記，予以塗銷。㈢被告周黃木花應將原
    告所有如附表一所示之不動產，由新北市三重地政事務所於
    民國79年5月23日以重登字第016894號收件，存續期間自民
    國79年5月14日至民國80年5月13日止，擔保債權總金額新臺
    幣60萬元之最高限額抵押權設定登記，予以塗銷。經查，系
    爭土地所擔保之債權額為147萬元（計算式：25萬元＋60萬元
    ＋62萬元＝147萬元），而供擔保之物即系爭土地價值為52,95
    7,584元（計算式如附表二），則依上開規定，本件訴訟標
    的價額應以較低之債權額為準，故本件訴訟標的價額核定為
    147萬元，應徵第一審裁判費15,553元。茲依民事訴訟法第2
    49條第1項但書之規定，限原告於收受本裁定送達之日起5日
    內補繳第一審裁判費15,553元，逾期未補正，即駁回其訴，
    特此裁定。
三、爰裁定如主文。 　　
中　　華　　民　　國　　111 　年　　8 　　月　　25　　日
                  民事第六庭    法　官　許映鈞
以上正本證明與原本無異。
如不服本裁定關於訴訟標的價額之核定，得於收受裁定正本後10
日內向本院提出抗告狀，並繳納抗告裁判費新臺幣1,000 元。但
關於命補繳裁判費部分，不得抗告。 
中　　華　　民　　國　　111 　年　　8 　　月　　25　　日
                                書記官　陳逸軒
附表一：原告所有新北市○○區○○段000○000地號（下合稱系爭土
地）權利範圍
編號 所有權人 土地地號  權利範圍 1 陳韋辰 新北市○○區○○段000地號 605,690,623/8,035,200,000   新北市○○區○○段000地號 605,690,623/8,035,200,000 2 唐詩惠 新北市○○區○○段000地號 103,481,659/1,607,040,000   新北市○○區○○段000地號 103,481,659/1,607,040,000 3 陳羿文 新北市○○區○○段000地號 85/12,000   新北市○○區○○段000地號 85/12,000 4 陳柏瑞 新北市○○區○○段000地號 85/12,000   新北市○○區○○段000地號 85/12,000 

附表二：系爭土地價額計算結果
⒈系爭133號土地111年1月土地公告現值為每平方公尺217,000元
  ，是其價額核定為43,269,199元（計算式：111年1月土地公告
  現值217,000元/㎡×1295.3㎡×原告權利範圍（605,690,623/8,03
  5,200,000＋103,481,659/1,607,040,000＋85/12,000＋85/12,00
  0）＝43,269,199元（元以下四捨五入，下同）。
⒉系爭134號土地111年1月土地公告現值為每平方公尺217,000元
  ，是其價額核定為9,688,385元（計算式：111年1月土地公告
  現值217,000元/㎡×290.03㎡×原告權利範圍（605,690,623/8,03
  5,200,000＋103,481,659/1,607,040,000＋85/12,000＋85/12,00
  0）＝9,688,385元。
⒊故系爭土地價額核定為52,957,584元（計算式：43,269,199元＋
  9,688,385＝52,957,584元）。